【裁判字號】    99,上訴,503
【裁判日期】    990628
【裁判案由】    偽造有價證券等
【裁判全文】
臺灣高等法院臺南分院刑事判決         99年度上訴字第503號
上訴人即被告  甲○○
上列上訴人因偽造有價證券等案件，不服臺灣臺南地方法院99年
度訴字第305號中華民國99年4月24日第一審判決（起訴案號：臺
灣臺南地方法院檢察署99年度偵緝字第36號），提起上訴，本院
判決如下：
    主  文
上訴駁回。
    理  由
一、按不服地方法院之第一審判決而上訴者，應向管轄第二審之
    高等法院為之。提起上訴，應以上訴書狀提出於原審法院為
    之。上訴書狀應敘述具體理由。第二審法院認為上訴書狀未
    敘述理由者，應以判決駁回之。刑事訴訟法第361條第1項、
    第2項、第350條及第367條前段分別定有明文。而所謂不服
    第一審判決之具體理由，必係依據卷內既有訴訟資料或提出
    新事證，指摘或表明第一審判決有何採證認事、用法或量刑
    等足以影響判決本旨之不當或違法，而構成應予撤銷之具體
    事由，始克當之（例如：依憑證據法則具體指出所採證據何
    以不具證據能力，或依憑卷證資料，明確指出所為證據證明
    力之判斷如何違背經驗、論理法則）；倘僅泛言原判決認定
    事實錯誤、違背法令、量刑失之過重或輕縱，而未依上揭意
    旨指出具體事由，或形式上雖已指出具體事由，然該事由縱
    使屬實，亦不足以認為原判決有何不當或違法者（例如：對
    不具有調查必要性之證據，法院未依聲請調查亦未說明理由
    ，或援用證據不當，但除去該證據仍應為同一事實之認定）
    ，皆難謂係具體理由，俾與第二審上訴制度旨在請求第二審
    法院撤銷、變更第一審不當或違法之判決，以實現個案救濟
    之立法目的相契合，並節制濫行上訴（最高法院97年度台上
    字第892號刑事判決意旨參照）。
二、上訴意旨略稱：上訴人對於原判決基本上並無意見，只是量
    刑過重。且上訴人前於原審陳稱：曾前往日本時在飛機上購
    買20幾萬元貨物，日航一到東京馬上聯繫地勤人員，結果查
    不出是假卡，在無奈下就收回貨物。由此證明，如果上訴人
    所持之信用卡為偽卡，何以在日本東京機場會沒事呢？復興
    航空沒有日本航空的專業及謹慎，怎能怪罪於上訴人。上訴
    人因出於找工作之需求，才會被人所欺，再觸法網，上訴人
    也曾犯過法、坐過牢，知道其中之苦，不可能再故意自找苦
    吃云云。爰提起上訴，請求將原判決撤銷，更為適當合法之
    判決云云。
三、原審因被告就被訴事實為有罪之陳述，並聽取被告之意見後
    ，裁定依簡式審判程序審理，據以判決認定上訴人即被告有
    詐欺犯行，係依憑被告於警詢、偵查及原審審理時之自白，
    復據證人即財團法人聯合信用卡處理中心商店管理部風險調
    查科科長乙○○於警詢時證述：被告持用之香港交通銀行信
    用卡6張（卡號各為0000000000000000、0000000000000000
    、0000000000000000、0000000000000000、00000000000000
    00、0000000000000000號）及中國上海交通銀行信用卡1張
    （卡號為0000000000000000號）均係偽造之信用卡，而上述
    信用卡各申請人並未在復興航空班機上刷卡消費，且均未來
    臺旅遊，被告持偽造之信用卡在飛機上盜刷信用卡消費共36
    3,460元等語綦詳（見桃檢偵卷第11至12、16頁），並有財
    團法人聯合信用卡處理中心確認偽卡及相關盜刷明細各1份
    、財團法人聯合信用卡處理中心BOC帳單調閱明細及簽帳單
    各55份及旅客入出境記錄查詢資料3份、法務部入出境資訊
    連結作業資料1份在卷可證（見桃檢偵卷第9、13至14、20至
    72頁、南檢核交卷第2至3、6至7頁），因認被告就原判決附
    表編號1至7所為，均係犯刑法第201條之1第2項之行使偽造
    信用卡罪、刑法第339條第1項之詐欺取財罪。被告與蘇國政
    、「阿賓」就上開犯行間，有犯意聯絡及行為分擔，皆為共
    同正犯。又按如數行為於同時同地或密切接近之時地實施，
    侵害同一之法益，各行為之獨立性極為薄弱，依一般社會觀
    念，在時間差距上，難以強行分開，在刑法評價上，以視為
    數個舉動之接續施行，合為包括之一行為予以評價，較為合
    理，屬接續犯，為包括之一罪（最高法院86年度台上字第32
    95號判例可資參照）。查被告於原判決附表編號1至7所示之
    同一日在同一班機內，雖均有先後多次行使偽造信用卡及詐
    欺取財之情，然其係基於同一犯罪決意，於相同之場所，在
    密切接近之時間內所實施該當於同一構成要件之數個舉動，
    且侵害相同之法益，在刑法評價上，以視為數個舉動之接續
    實行，較為合理，應合為包括之一行為予以評價，均屬接續
    犯，應各論以行使偽造信用卡、詐欺取財一罪。又被告於同
    一日在同一班機內，接續行使偽造信用卡及詐欺取財，為一
    行為同時觸犯數個構成要件不同之罪名，為異種想像競合犯
    ，應依刑法第55條規定，從一重之行使偽造信用卡罪處斷。
    又被告就原判決附表編號1至7所示不同日期，搭乘不同班機
    之行使偽造信用卡消費之行為，犯意各別，行為互異，應予
    分論併罰。又被告前於89年間因偽造文書案件，經臺灣高雄
    地方法院以89年度訴字第2403號判決判處有期徒刑1年6月，
    上訴後，經臺灣高等法院高雄分院以90年度上訴字第1396號
    判決撤銷，改判處有期徒刑2年確定，於95年12月31日縮刑
    期滿執行完畢，此有臺灣高等法院被告前案紀錄表1份在卷
    可按，其受徒刑之執行完畢，5年以內故意再犯有期徒刑以
    上之上述7罪，皆為累犯，依法均應加重其刑，已敘述其所
    憑之證據及其認定之理由。復敘明審酌被告素行不佳，曾因
    同類型案件經法院判刑確定並執行完畢，竟仍為牟取不法利
    益，而恣意行使偽造之信用卡詐取財物，危害信用卡正常交
    易秩序，且造成他人受有財產損害，所為誠屬不該，惟念其
    犯後已知坦認犯行，態度尚可，並衡酌其智識程度、家庭狀
    況等一切情狀，因認檢察官具體求處應執行有期徒刑2年2月
    ，尚屬過重，爰分別量處如原判決附表編號1至7所示之刑，
    並定其應執行刑為有期徒刑1年6月。從形式上觀察，原判決
    並無判決違背法令之情形存在。
四、被告上訴意旨陳稱前於前往日本東京之飛機上，亦曾持信用
    卡購物，但未被認定為偽卡，僅由航空收回貨物云云，據以
    指摘原判決認定本案之信用卡為偽卡有誤。復泛稱伊前曾入
    監服刑，深知其苦，不可能故意犯罪，乃因找尋工作受騙；
    且復興航空未依憑專業，謹慎從事，亦有責任云云，指摘原
    判決不當云云。惟本案被告所持以消費之信用卡，業經原審
    依憑上揭證據認定為偽卡；被告並自白蘇國政及綽號「阿賓
    」者提供本案之偽造信用卡，並支付機票費用，指示其搭乘
    復興航空，在往返高雄、澳門之班機上刷卡消費。取得之商
    品則全數交給蘇國政等人，蘇國政等人則會給付伊1至2成之
    佣金等語，業如上述，亦難謂被告不知所持以消費者為偽卡
    ，而仍故意行使偽造之信用卡，並刷卡購物。核上訴人上開
    指摘，均未依憑卷證資料，明確指出原判決所為證據證明力
    之判斷如何違背經驗、論理法則。此外，原判決已詳細記載
    其審酌科刑之一切情狀之理由，既未逾越法定刑度，又未濫
    用自由裁量之權限，刑度亦屬妥適，核無不當或違法之情形
    。被告上訴理由徒以原審認定事實有上開錯誤、量刑失之過
    重為由，既未具體指摘或表明原判決有何認定事實錯誤、違
    背法令或量刑等足以影響判決本旨之不當或違法，難謂已具
    體提出上訴理由。揆諸上開說明，本件上訴未敘述具體理由
    ，其上訴不合法，應予駁回，並不經言詞辯論為之。
五、依刑事訴訟法第367條前段、第372條，判決如主文。
中    華    民    國    99    年    6     月    28    日
                  刑事第六庭    審判長法  官  董武全
                                      法  官  賴純慧
                                      法  官  林英志
以上正本證明與原本無異。
如不服本判決應於收受送達後10日內向本院提出上訴書狀，其未
敘述上訴理由者，並得於提起上訴後10日內向本院補提理由書（
均須按他造當事人之人數附繕本）「切勿逕送上級法院」。
                                      書記官  魏安里
中    華    民    國    99    年    6     月    28    日

司法院資訊處製作；財團法人民間司法改革基金會備份。
